【裁判字號】    92,聲,82
【裁判日期】    920414
【裁判案由】    
【裁判全文】
臺灣苗栗地方法院民事裁定  九十二年度聲字第八二號
    聲  請  人  甲○○
                癸○○
    送達代收人  劉師婷律師
    相  對  人  丁○○
                辛○○
                戊○○
                丙○○
                己○○
                壬○○
                庚○○
                乙○○
右聲請人聲請返還擔保金事件，本院裁定如左：
    主      文
本院九十年度存字第一○七號提存事件，聲請人所提存新台幣拾貳萬陸仟捌佰拾
元，准予返還。
聲請費用由相對人負擔。
    理      由
一、按訴訟終結後，供擔保人證明已定二十日以上之期間，催告受擔保利益人行使權
    利而不行使者，法院應依供擔保人之聲請，以裁定命返還其提存物，民事訴訟法
    第一百零四條第一項第二款定有明文。另依同法第一百零六條，前開規定於其他
    依法令供訴訟上之擔保者準用之。
二、聲請意旨略以：聲請人與第三人詹徐良妹、相對人丁○○間返還土地強制執行事
    件，經聲請人聲請停止強制執行並提起執行異議之訴，嗣經本院九十年度聲字第
    七號裁定聲請人供擔保新台幣三十二萬六千八百三十元後，本院八十九年度執字
    第三六九九號返還土地強制執行事件之強制執行程序，於本院九十年度訴字第一
    五號（嗣改分九十年度苗簡字第一三一號）債務人異議之訴事件判決確定、撤回
    或和解前應暫予停止，並經本院九十年度存字第一○七號提存事件提存在案。另
    第三人詹徐良妹已於民國九十年三月七日死亡，依法應由繼承人丁○○等八人為
    相對人。茲因上開執行異議之訴業經聲請人撤回而告終結，且聲請人已定二十日
    以上期間催告受擔保利益人即相對人行使權利，惟相對人均未就擔保金行使權利
    ，為此依前揭規定聲請返還擔保金等語，並提出本院九十年度聲字第七號民事裁
    定影本、本院九十年度存字第一○七號提存書及國庫存款收款書影本、台灣新竹
    地方法院八十七年度存字第一七九七號提存書影本、台灣高等法院九十一年度抗
    字第三八五七號民事裁定影本、台北長安郵局第三八七、二○七二號存證信函及
    掛號郵件收件回執影本、繼承系統表及訃聞影本、戶籍謄本影本、相對人丁○○
    之苗栗郵局第三五九號存信函影本、相對人乙○○之信函影本等件為證。
三、聲請人前開主張，業經本院調閱上開卷宗核明屬實，次查相對人並未於所定期間
    內對聲請人提出損害賠償之請求，是本件聲請與前揭規定尚無不合，應予准許。
四、依民事訴訟法第九十五條、第八十五條第一項前段，裁定如主文。
中      華      民      國    九十二    年      四      月    十四      日
                                   臺灣苗栗地方法院民事庭
~B法      官  李麗萍
右為正本係照原本作成。
如對本裁定抗告，須於裁定送達後十日內向本院提出抗告狀。
~B法院書記官  蕭雅馨
中      華      民      國    九十二    年      四      月    十四      日


司法院資訊處製作；財團法人民間司法改革基金會備份。
